臺灣新竹地方法院刑事裁定
111年度撤緩字第27號
聲  請  人  臺灣新竹地方檢察署檢察官
受  刑  人  曾士齊


上列聲請人因受刑人犯公共危險件（本院110年度竹交簡字第46
號），聲請撤銷緩刑之宣告（111年度執聲字第120號），本院裁
定如下：
    主  文
曾士齊之緩刑宣告撤銷。
    理  由
一、聲請意旨略稱：受刑人曾士齊因犯不能安全駕駛致交通危險
    罪案件，經本院以110年度竹交簡字第46號（109年度偵字第
    12306號）判處有期徒刑2月，緩刑2年，於民國110年2月23
    日確定。嗣受刑人經檢察官指定應於110年2月23日起至110
    年12月22日前（期滿前並聲請延長1月），向指定之政府機
    關、政府機構、行政法人、社區或其他符合公益目的之機構
    提供60小時義務勞務，惟其屢經告誡卻仍未依期履行，而僅
    完成17小時，其忽視刑罰強制性之心態、怠於勞務履行之故
    意甚明，顯然未知悔悟，足認原宣告之緩刑難收預期效果，
    而有執行刑罰之必要，核該受刑人，已合於刑法第75條之1
    第1項第4款所定撤銷緩刑宣告之原因，爰依刑事訴訟法第47
    6條之規定聲請撤銷其緩刑等語。
二、按受緩刑之宣告，而違反第74條第2項第1款至第8款所定負
    擔情節重大者，足認原宣告之緩刑難收其預期效果，而有執
    行刑罰之必要者，得撤銷其緩刑宣告，刑法第75條之1第1項
    第4款定有明文。
三、經查：
(一)受刑人前因犯不能安全駕駛致交通危險罪，經本院以110年
    度竹交簡字第46號判處有期徒刑2月，如易科罰金，以新臺
    幣1,000元折算1日，緩刑2年，緩刑期內付保護管束，並應
    向指定之政府機關、政府機構、行政法人、社區或其他符合
    公益目的之機構或團體，提供60小時之義務勞務，於110年2
    月23日確定在案，嗣經執行檢察官指定遵守或履約起訖日為
    110年2月23日至110年12月22日止（嗣經核准延長履行期限
    至111年1月22日止）等情，有上開判決書及臺灣高等法院被
    告前案紀錄表、臺灣新竹地方檢察署檢察官執行附條件緩刑
    案件通知書等附卷可稽。
(二)又受刑人於緩刑期間內，經臺灣新竹地方檢察署於110年5月
    3日發函通知應於110年5月14日參加義務勞務行政說明會，
    然其未遵期報到；嗣該署於110年7月22日發函通知受刑人應
    於110年8月13日至該署參加前開說明會，並於同日發函通知
    受刑人應於110年8月16日至法務部○○○○○○○○報到並配合執行
    義務勞務，然受刑人亦均未遵期報到；該署復於110年8月17
    日再發告誡函通知受刑人應於110年9月10日報到參加前揭說
    明會，並於110年8月30日發函告誡受刑人應盡速履行義務勞
    務，然受刑人仍均未遵期報到；再經該署於110年9月14日發
    函通知其應於110年10月8日報到參加前開說明會，並於110
    年9月15日發函告誡受刑人應儘速履行義務勞務後，受刑人
    始如期報到參加義務勞務行政說明會，並具結遵守義務勞務
    執行事項和撤銷之相關規定後，經該署核予1小時之義務勞
    務認證等情，有臺灣新竹地方檢察署函文暨送達證書、點名
    單、臺灣新竹地方檢察署觀護輔導紀要、臺灣新竹地方檢察
    署觀護人室辦理「緩起訴暨緩刑附帶義務勞務勤前教育學程
    」簽到單、臺灣新竹地方檢察署義務勞務執行情形訪視表、
    臺灣新竹地方檢察署辦理義務勞務工作日誌、臺灣新竹地方
    檢察署義務勞務人基本資料表、臺灣新竹地方檢察署義務勞
    務人執行須知暨具結書等在卷可參（觀護卷第10-41頁），
    足認受刑人確有屢經告誡卻未按時報到乙情。
(三)嗣因受刑人遲未再履行義務勞務，該署復分別於110年10月1
    9日、11月22日發函告誡受刑人應積極履行義務勞務，並經
    該署觀護人於110年12月13日致電受刑人父親（因受刑人電
    話暫停使用），轉達督促受刑人履行義務勞務後，受刑人始
    於110年12月14日、15日、16、21日履行共計14小時之義務
    勞務，另受刑人於110年12月22日提出聲請請求延長義務勞
    務履行期限一個月，經該署檢察官核准延長履行期間至111
    年1月22日止，並經該署觀護人於110年12月30日撥打受刑人
    父親電話，轉交受刑人接聽，通知其履行期間延長乙事，督
    促其應於期限內履行完畢，該署復於111年1月5日發函告以
    上情，然迄至義務勞務履行期間屆滿之日即111年1月22日止
    ，受刑人僅於上開延長期間內即110年12月23日履行1次2小
    時之義務勞務，嗣仍未接續履行義務勞務等情，有臺灣新竹
    地方檢察署義務勞務執行情形訪視表、臺灣新竹地方檢察署
    辦理義務勞務工作日誌、臺灣新竹地方檢察署函文暨送達證
    書、臺灣新竹地方檢察署觀護輔導紀要、臺灣新竹地方檢察
    署觀護人室簽呈、勞動服務延長申請書等在卷可參（觀護卷
    第43-61頁），足認受刑人消極於緩刑期間內怠於履行緩刑
    條件，並屢經告誡無著，縱經檢察官核准延長履行義務勞務
    期間，竟不知珍惜前開展延之期間，仍未依期全數履行完畢
    ，亦即受刑人迄期限屆滿之日止僅履行共計17小時之義務勞
    務，並未完成前案緩刑所定之提供義務勞務60小時之負擔，
    其有忽視刑罰強制性之心態、怠惰及拖延義務勞務履行之故
    意甚明，顯然未知悔悟，違反之情節實屬重大，可認前案原
    宣告之緩刑已難收其預期效果，而有執行刑罰之必要，故本
    件聲請人之聲請意旨，核無不合，爰依刑法第75條之1第1項
    第4款規定，撤銷受刑人緩刑之宣告。
四、依刑事訴訟法第476條，裁定如主文。　
中　　華　　民　　國　　111 　年　　3 　　月　　31　　日
                  刑事第九庭  法　官　李建慶
以上正本證明與原本無異。
如不服本裁定，應於裁定送達後5日內向本院提出抗告狀。
中　　華　　民　　國　　111 　年　　3 　　月　　31　　日
                              書記官  張慧儀